臺灣高雄地方法院刑事判決　　　　　　　96年度訴字第2976號
公　訴　人　臺灣高雄地方法院檢察署檢察官
被　　　告　甲○○
　　　　　　　　　　（現於台灣高雄看守所羈押中）
上列被告因違反毒品危害防制條例案件，經檢察官提起公訴（96
年度毒偵字第5144號），因被告就被訴事實為有罪陳述，經本院
告知簡式審判程序意旨，並聽取公訴人及被告之意見後，本院合
議庭裁定由受命法官獨任依簡式審判程序審理，判決如下：
    主  文
甲○○施用第一級毒品，累犯，處有期徒刑捌月，扣案如附表編
號至所示物品均沒收銷燬之，編號所示物品沒收。
    事  實
一、甲○○前因施用毒品案件，經本院92年度毒聲字第5122號裁
    定送觀察、勒戒後，認無繼續施用毒品傾向，遂於民國92年
    9 月22日執行完畢釋放，另由臺灣高雄地方法院檢察署檢察
    官以92年度毒偵字第4707號為不起訴處分確定。其後又因施
    用毒品，由本院以95年度易字第202 號判決判處有期徒刑6
    月確定，於95年12月28日縮刑期滿執行完畢。詎其猶不知悛
    悔，猶於前開觀察、勒戒執行完畢釋放後5 年內，復基於施
    用第一級毒品海洛因之犯意，於96年5 月14日15時30分，在
    其位於高雄縣林園鄉○○路82巷3 號住處內，以將海洛因摻
    水後、再以針筒注射之方式，非法施用第一級毒品海洛因1
    次。嗣於96年5 月16日0 時許，與案外人陳冠余偕同駕車行
    經省道台九線公路447 公里處，在台東縣達仁鄉森永派出所
    前為警攔檢查獲，並徵得其同意後採尿送驗，且扣得如附表
    所示物品，進而查悉上情。
二、案經台東縣警察局大武分局報請台灣台東地方法院檢察署偵
    查後，呈請台灣高等法院檢察署移由台灣高雄地方法院檢察
    署檢察官偵查起訴。
    理  由
一、本件被告甲○○係違反毒品危害防制條例第10條第1 項施用
    第一級毒品罪，其法定刑為死刑、無期徒刑、最輕本刑為3
    年以上有期徒刑以外之罪，於準備程序進行中，被告就被訴
    事實為有罪之陳述，由受命法官告知簡式審判程序要旨並聽
    取其與公訴人之意見，經被告同意適用簡式審判程序後，本
    院亦認無不得或不宜改依簡式審判程序進行之處，爰依刑事
    訴訟法第273 條之1 第1 項、第284 條之1 規定，本院合議
    庭裁定裁定本件由受命法官獨任進行簡式審判程序，合先敘
    明。
二、上揭事實，業有尿液送驗代號登記簿及慈濟大學濫用藥物檢
    驗中心檢驗總表各1 件在卷可稽，另扣得被告所有如附表編
    號至所示物品可資佐證。又扣案如附表編號所示毒品
    1 包送請法務部調查局鑑定之結果，確含有第一級毒品海洛
    因成分（驗後淨重0.79公克、空包裝重0.22公克），有卷附
    該局鑑定書1 份可佐；編號、所示塑膠吸管及注射針筒
    另經本院送請高雄醫學大學附設中和紀念醫院加以鑑驗，均
    含有第一級毒品海洛因成分，亦有該院檢驗報告2 份（報告
    編號9608-30 及9508-32 號）在卷可證，復據被告迭於偵查
    及本院審理中均坦認上情不諱，足徵被告之自白核與事實相
    符，堪予採信。另查，被告前因施用毒品案件，經裁定送觀
    察、勒戒後，認無繼續施用毒品傾向，於92年9 月22日執行
    完畢釋放，另由臺灣高雄地方法院檢察署檢察官以92年度毒
    偵字第4707號為不起訴處分確定等情，有台灣高等法院被告
    前案紀錄表及本院被告院內索引卡紀錄表各1 份附卷可參，
    足認被告確於前開觀察、勒戒執行完畢釋放後，5 年內再犯
    毒品危害防制條例第10條之施用毒品罪。職是，本件事證明
    確，被告前揭犯行洵堪認定，應依法論科。
三、查海洛因係毒品危害防制條例第2 條第2 項第1 款所定第一
    級毒品，依法不得持有、施用及販賣。核被告甲○○所為，
    係違反毒品危害防制條例第10條第1 項施用第一級毒品罪。
    其施用第一級毒品海洛因前、後持有海洛因之低度行為，應
    為施用之高度行為所吸收，均不另論罪。又被告前因施用毒
    品案件，經本院95年度易字第202 號判決判處有期徒刑6 月
    確定，於95年12月28日縮刑期滿執行完畢一節，有前開臺灣
    高等法院被告前案紀錄表附卷足憑，是其前受有期徒刑執行
    完畢後，5 年內故意再犯有期徒刑以上之本罪，為累犯，應
    依法加重其刑。爰審酌被告前因施用毒品案件，經施以觀察
    、勒戒及法院科刑判決後，竟再為本件施用毒品犯行，足見
    其惡習已深，且戒絕毒癮之意志不堅，未能體悟施用毒品對
    自己、家人造成之傷害及社會之負擔，自屬可議；惟念其於
    犯後態度良好，並能坦承全部犯行，及施用毒品本質上係屬
    戕害自身健康之行為，尚未直接危害他人，反社會性程度應
    屬較低等一切情狀，量處如主文所示之刑，以資懲儆。
四、此外，扣案如附表編號所示第一級毒品海洛因1 包係查獲
    之毒品，且該包裝袋與其內毒品業已無法析離；又附表編號
    、所示物品亦與其內殘餘毒品同屬無法析離，均應同視
    為第一級毒品無訛，從而上開物品不問屬於犯人與否，俱依
    毒品危害防制條例第18條第1 項前段規定沒收銷燬之。又附
    表編號所示注射針筒3 支乃經被告坦承為其所有且供本件
    施用第一級毒品犯罪所用之物，是此部分物品爰依刑法第38
    條第1 項第2 款規定諭知沒收。至附表編號、所示物品
    則乏積極事證可資證明果與被告本件施用毒品犯行相涉，且
    被告亦供承附表編號所示毒品檢驗劑1 支係其表兄陳冠余
    所有之物，是本院遂認猶未可就此部分扣案物品逕予諭知沒
    收為當，附此敘明。
據上論斷，應依刑事訴訟法第273 條之1 第1 項、第299 條第1
項前段，毒品危害防制條例第10條第1 項、第18條第1 項前段，
刑法第11條、第47條第1 項、第38條第1 項第2 款，判決如主文
。
中　　華　　民　　國　　96　　年　　11　　月　　27　　日
                  刑事第四庭  法  官 陳明呈
以上正本證明與原本無異。
如不服本判決應於收受本判決後10日內向本院提出上訴書狀，並
應敘述具體理由，如未敘述上訴理由者，應於上訴期間屆滿後20
日內補提理由書狀於本院（均須按他造當事人之人數附繕本）「
切勿逕送上級法院」。
中　　華　　民　　國　　96　　年　　11　　月　　27　　日
 　　　　　　　　　　　　　　 書記官 林明忠
附錄本判決論罪科刑之法條：
毒品危害防制條例第10條
施用第一級毒品者，處6 月以上5 年以下有期徒刑。
施用第二級毒品者，處3 年以下有期徒刑。
附表：
┌──┬────────────────────┬─────────────┐
│編號│扣案物品名稱、數量                      │沒收依據                  │
├──┼────────────────────┼─────────────┤
│  │第一級毒品海洛因1 包（驗後淨重0.79公克、│依毒品危害防制條例第18條第│
│    │空包裝重0.22公克）                      │1項前段沒收銷燬之         │
├──┼────────────────────┼─────────────┤
│  │殘留第一級毒品海洛因之塑膠吸管1 支      │同上                      │
├──┼────────────────────┼─────────────┤
│  │殘留第一級毒品海洛因之注射針筒1 支（編號│同上                      │
│    │32）                                    │                          │
├──┼────────────────────┼─────────────┤
│  │未殘留第一級毒品海洛因之注射針筒3 支（編│被告所有供犯罪所用之物，依│
│    │號31、33、34）                          │刑法第38條第1 項第2 款沒收│
├──┼────────────────────┼─────────────┤
│  │葡萄糖2包                               │與本件犯罪無涉，不予沒收  │
├──┼────────────────────┼─────────────┤
│  │毒品檢驗劑1支                           │與本件犯罪無涉，且非被告所│
│    │                                        │有之物，不予沒收          │
└──┴────────────────────┴─────────────┘
